臺灣臺中地方法院刑事判決　　　　　　　　　　　　九十一年度易字第二四七號
　　公　訴　人　臺灣臺中地方法院檢察署檢察官
　　被　　　告　甲○○
右列被告因竊盜等案件，經檢察官提起公訴（九十一年度偵字第一八０七七號），本
院判決如左：
    主  文
甲○○連續踰越安全設備竊盜，累犯，處有期徒刑拾月。
    事  實
一、甲○○前曾有多次竊盜犯行，其中於民國九十年間，因竊盜案件，經本院判處有
    期徒刑七月確定，於九十一年四月九日執行完畢（另犯竊盜案件，經臺灣南投地
    方法院判處罰金五千元，得易服勞役確定，甲○○無力繳付罰金，接續上開案件
    執行完畢後，自九十一年四月十四日易服勞役而執行完畢，並於同年月十五日出
    監，公訴人誤加入前開罰金易服勞役之刑期，而認前開七月徒刑係至九十一年四
    月十五日方執行完畢）。詎仍不知悔改，復基於意圖為自己不法所有之概括犯意
    ，先於九十一年九月四日至七日左右，持客觀上足為兇器使用之老虎鉗一支（未
    扣案），破壞乙○○所有未有人居住之坐落臺中縣太平市○○路二五八號假日休
    閒房屋之窗戶，進而自該屬安全設備之窗戶，踰越窗戶入內，無故侵入乙○○所
    有建築物內欲行竊財物，因未尋得值錢財物，未得手即行離去；又於九十一年九
    月十四日凌晨五時許，再度自前開已毀壞之窗戶爬入上開房屋內，並從置物箱內
    竊取鐵鉗一支得手（價值約新台幣一百元左右）後，隱匿在該屋內續行翻找有無
    值錢物品。嗣於九十一年九月十四日十一時四十五分許，甲○○發現有人在外查
    看，旋將竊得之鐵鉗丟棄在屋內桌上，並自該屋後門向外逃逸，適經路人林廣盛
    發現，而於當日十二時許，在臺中縣太平市○○里○○路二五八號前當場逮捕甲
    ○○，並報警處理。
二、案經乙○○訴由臺中縣警察局霧峰分局報請臺灣臺中地方法院檢察署檢察官偵查
    起訴。
    理  由
一、訊據被告甲○○對於右開犯罪事實均坦承不諱，核與告訴人乙○○於警訊時指訴
    及證人林廣盛證述情節相符，有各該訊問筆錄在卷可按，並有贓物認領收據及現
    場圖各一紙、照片五幀附卷可稽，足見被告自白與事實相符。本件事證業臻明確
    ，被告犯行至堪認定。
二、按刑法第三百二十一條第一項第三款之攜帶兇器竊盜罪，係以行為人攜帶兇器竊
    盜為其加重條件，此所謂兇器，其種類並無限制，凡客觀上足對人之生命、身體
    、安全構成威脅，具有危險性之兇器均屬之，且祇須行竊時攜帶此種具有危險性
    之兇器為已足，並不以攜帶之初有行兇之意圖為必要，最高法院著有七十九年度
    台上字第五二五三號判例足資參照；又同條項第二款所謂「安全設備」，係指門
    扇牆垣以外，依通常觀念足認防盜之一切設備而言，窗戶具有防護竊盜之用，自
    屬安全設備無疑。而本案雖未扣得被告行竊所用之老虎鉗，然依吾人之生活經驗
    ，老虎鉗為足以殺傷人生命、身體之器械，顯為具有危險性之兇器無疑。是核被
    告上開所為，係犯刑法第三百二十一條第二項、第一項第二款、第三款攜帶兇器
    毀越安全設備竊盜未遂罪、同條第一項第二款踰越安全設備竊盜既遂罪及同法第
    三百零六條第一項無故侵入他人建築物罪。被告先後二次無故侵入他人建築物罪
    及二次攜帶兇器毀越安全設備竊盜未遂罪、踰越安全設備竊盜既遂罪，均時間緊
    接，手段相同，所犯基本構成要件復相同，顯均係基於概括犯意反覆為之，均為
    連續犯，均依刑法第五十六條規定，以一無故侵入他人建築物罪，及踰越安全設
    備竊盜既遂罪之重罪論處，並均依法加重其刑。至被告前開所犯二罪間，具有方
    法與結果之牽連關係，為牽連犯，依刑法第五十五條規定從一重之連續踰越安全
    設備竊盜既遂罪處斷。公訴人雖未就被告於九十一年九月四日至七日左右無故侵
    入建築物罪及攜帶兇器毀越安全設備竊盜未遂罪之犯行提起公訴，然被告於警訊
    時業已供明：「（該窗戶）是我於上星期詳細日期我忘記，早上十時左右，我用
    鉗子破壞，而今（十四日）凌晨五時左右，再從這處侵入行竊」、「我今天（十
    四日）沒有持有作案工具，之前那支破壞窗戶鉗子我已經丟棄了，不知道忘記丟
    在哪裡」等語，有該訊問筆錄存卷可參；於本院審理時復供稱：伊於案發前一星
    期至十日左右，才以老虎鉗破壞窗戶，該鉗子已丟棄，伊那時是想看看有沒有值
    錢物品，但沒有找到，案發當日有去偷鉗子沒錯，這二次都是要偷東西等詞綦詳
    。足見被告除罹犯本案外，早在案發前一星期至十日左右，亦即於九十一年九月
    四日至七日左右，即曾持足為兇器使用之老虎鉗，破壞窗戶，進入告訴人所有前
    揭房屋行竊未得手，是此部分亦犯有刑法第三百二十一條第二項、第一項第二款
    、第三款之攜帶兇器毀越安全設備竊盜未遂罪，且與已起訴事實分別具有連續犯
    及牽連犯之裁判上一罪關係，基於審判不可分法理，本院自得併予審理，附此敘
    明。又被告前曾於九十年間，因竊盜案件，經本院判處有期徒刑七月確定，於九
    十一年四月九日執行完畢（公訴人誤認為同年月十五日執行完畢），有臺灣臺中
    地方法院檢察署刑案資料查註紀錄表及臺灣高等法院被告全國前案紀錄表各一紙
    在卷可參，其於前開有期徒刑執行完畢後，五年內再犯本件有期徒刑以上之罪，
    為累犯，依刑法第四十七條規定加重其刑，並依法遞加重其刑。爰審酌被告前已
    有多次竊盜犯行，素行不佳，此次復犯，顯無悔改之意，惟考其行竊物品價值非
    鉅，犯後坦承犯行無誤等一切情狀，量處如主文所示之刑。至被告行竊用以破壞
    窗戶用之老虎鉗一支，並未扣案，形體不明，而據被告供稱業已丟棄，並無積極
    證據證明現仍存在，爰不予宣告沒收，併此敘明。
據上論斷，應依刑事訴訟法第二百九十九條第一項前段，刑法第五十六條、第三百二
十一條第一項第二款、第三百零六條第一項、第五十五條、第四十七條，罰金罰鍰提
高標準條例第一條前段，判決如主文。
中      華      民      國      九十一      年      十    月    二十九  日
                                      法  官    賴  妙  雲
右正本證明與原本無異。
如不服本判決，應於送達後十日內向本院提出上訴狀 （須附繕本） ，上訴於台灣高等
法院台中分院。
                                      書記官
中      華      民      國      九十一      年      十    月    二十九  日
附錄論罪科刑法條
刑法第三百零六條第一項、第三百二十一條第一項第二款
第  306 條  無故侵入他人住宅、建築物或附連圍繞之土地或船艦者，處一年以下有期
            徒刑、拘役或三百元以下罰金。
            無故隱匿其內，或受退去之要求而仍留滯者，亦同。
第  321 條  犯竊盜罪而有左列情形之一者，處六月以上、五年以下有期徒刑：
            一  於夜間侵入住宅或有人居住之建築物、船艦或隱匿其內而犯之者。
            二  毀越門扇、牆垣或其他安全設備而犯之者。
            三  攜帶兇器而犯之者。
            四  結夥三人以上而犯之者。
            五  乘火災、水災或其他災害之際而犯之者。
            六  在車站或埠頭而犯之者。
            前項之未遂犯罰之。
